臺灣臺中地方法院刑事判決
109年度易字第2359號
公  訴  人  臺灣臺中地方檢察署檢察官
被      告  余哲安


上列被告因妨害自由案件，經檢察官提起公訴（109年度偵字第3
976號），本院判決如下：
    主    文
 甲○○共同犯恐嚇危害安全罪，處拘役伍拾日，如易科罰金，以
 新臺幣壹仟元折算壹日。
　　事　　實
一、甲○○與戊○○原係夫妻，戊○○與丁○○係同事，而甲○○與丁○○均
    係遊覽車司機。甲○○於民國108年10月6日晚上8時許，駕駛
    車牌號碼000－00號營業大客車（下稱662－LL號營業大客車）
    行經臺中市○○區○○路○道○號大雅交流道時，發現丁○○駕駛車
    牌號碼000－000號營業大客車（下稱KAH－721號營業大客車）
    同向行駛於其前方，因甲○○懷疑丁○○與戊○○間有超越一般友
    誼之往來，遂與真實姓名不詳、綽號「富哥」之成年男子共
    同基於恐嚇危害安全之犯意聯絡，駕車沿臺中市西屯區中清
    路，一路尾隨丁○○駕駛之KAH－721號營業大客車至臺中市西
    屯區中清路與環中路交岔路口，嗣同日晚上8時20分許兩車
    均停等紅燈之時，甲○○與「富哥」先後下車並以身體擋在丁○○駕駛之KAH－721號營業大客車前，甲○○著手欲開啟KAH－721
    號營業大客車車門，丁○○遂將車門上鎖，甲○○因無法打開，
    而在車門外大聲叫囂「下車給我解釋，不然不會放你過(臺
    語)」等語，再與「富哥」站在KAH－721號營業大客車車頭前
    方，恫稱「下車，下來就呼死(臺語)」，「富哥」則恫稱「
    把你拖下車，給你死(臺語)」等語，甲○○並往KAH－721號營
    業大客車駕駛座車窗伸手企圖將丁○○拉下車，而以此加害生
    命、身體之言詞、舉措，使丁○○心生畏懼，致生危害於安全
    。嗣交通號誌由紅燈轉為綠燈，丁○○隨即駕車慢速踩踏油門
    前進駛離上述路口，甲○○與「富哥」始作罷。
二、案經丁○○訴由臺中市政府警察局第六分局報告臺灣臺中地方
    檢察署檢察官偵查起訴。
    理    由
一、證據能力：
　㈠按被告以外之人於審判外之陳述，雖不符刑事訴訟法第159 
    條之1 至第159 條之4 之規定，而經當事人於審判程序同意
    作為證據，法院審酌該言詞陳述或書面陳述作成時之情況，
    認為適當者，亦得為證據；當事人、代理人或辯護人於法院
    調查證據時，知有刑事訴訟法第159 條第1 項不得為證據之
    情形，而未於言詞辯論終結前聲明異議者，視為有前項之同
    意，刑事訴訟法第159 條之5 定有明文。查本案認定事實所
    引用被告甲○○以外之人於審判外之陳述，公訴人、被告於審
    判期日均表示無意見而不爭執，亦未聲明異議，審酌上開證
    據資料製作時之情況，尚無違法不當及證明力明顯過低之瑕
    疵，亦認為以之作為證據應屬適當，揆諸上規定，認前揭證
    據資料均有證據能力。
　㈡次按除法律另有規定外，實施刑事訴訟程序之公務員因違背
    法定程序取得之證據，其有無證據能力之認定，應審酌人權
    保障及公共利益之均衡維護，刑事訴訟法第158 條之4 定有
    明文。本案所引用之非供述證據，與本案均具有關聯性，並
    無證據證明係公務員違背法定程序所取得，復經本院依法踐
    行調查程序，是依刑事訴訟法第158 條之4 之反面解釋，自
    應認均具有證據能力。
二、認定犯罪事實所憑之證據及理由：
　㈠訊據被告固坦承其與告訴人丁○○均為遊覽車司機，其於108年
    10月6日晚上8時許，駕駛662－LL號營業大客車行經臺中市○○
    區○○路○道○號大雅交流道，嗣同時與丁○○駕駛之KAH－721號
    營業大客車在臺中市西屯區中清路與環中路交岔路口停等紅
    燈之際，其與「富哥」有下車並擋在KAH－721號營業大客車
    車前之事實，惟矢口否認有何恐嚇危害安全犯行，辯稱：其
    沒有尾隨丁○○，當時其是與隨車同行之徵信社人員「富哥」
    一起下車，其有委託徵信社調查戊○○，在此之前其就發現戊○○與丁○○過從甚密，其有要求戊○○下車解釋，但沒有說「不
    然不會放你過」、「下車，下來就呼死」等語，「富哥」也
    沒有說「把你拖下車，給你死」等語，其沒有想打開KAH－72
    1號營業大客車車門，亦未企圖從駕駛座車窗將丁○○拉下車
    ，其無恐嚇丁○○云云。經查：
　⒈108年10月6日晚上8時20分許，被告駕駛車牌號碼000－00號營
    業大客車，丁○○駕駛之KAH－721號營業大客車，同時於臺中
    市西屯區中清路與環中路交岔路口停等紅燈，被告因懷疑丁○○與戊○○間有超越一般朋友之不正當往來，遂與「富哥」自
    662－LL號營業大客車下車，並走至KAH－721號營業大客車前
    擋車一節，為被告所承認，核與證人丁○○、證人丙○即丁○○
    之母於警詢、偵查、本院審理時；證人戊○○於偵查、本院審
    理時之證述情節大致相符（見偵卷第25至26頁、第115至116
    頁、第35至36頁、第116至117頁、第103頁，本院卷第181頁
    、第175至176頁、第164至167頁），並有監視器畫面翻拍照
    片及光碟、被告與丁○○間通訊軟體LINE對話紀錄、丁○○之遊
    覽車客運業駕駛人登記證等件附卷可稽（見偵卷第47至49頁
    ，本院卷第41頁、第43頁及證物袋），是此部分事實，首堪
    認定。
　⒉丁○○於警詢時證稱：108年10月6日晚上8時許我駕駛KAH－721
    號營業大客車自臺中市西屯區大雅交流道下平面道路後，發
    現曾與我有糾紛的同行即被告平常駕駛之662－LL號營業大客
    車在我車旁，為提防他我便繞路直行往中清聯絡道行駛，並
    於中清路口右轉，嗣在臺中市西屯區中清路與環中路口停等
    紅燈時，662－LL號營業大客車正好停在旁邊，被告下車走到
    我車旁要開我的門，並對我說「下車給我解釋，不然不會放
    你過」，但他打不開車門就改走到我的車前擋住，之後又有
    一名陌生男子從他同車下來並走至我車前擋住，該男子對我
    說「把你拖下車，給你死」，之後我將車窗關閉，因見前方
    車輛開始移動，我緩緩踩油門往前移動，被告與該男子見狀
    才離開我車前；我當時聽到心裡很畏懼，在場還有我媽媽丙○聽見等語（見偵卷第26頁）；於偵查中具結證稱：108年10
    月6日晚上8時許我駕駛KAH－721號營業大客車工作中，載客
    人要回去，在高速公路下匝道後我看到後面有一臺遊覽車一
    直跟著我，我懷疑可能是被告的車，因為他曾在社群網站臉
    書和LINE說我與他妻子戊○○怎麼樣，我就刻意繞道，結果那
    臺車還是跟著我，我就確定應該是被告在跟車，我開到中清
    路準備左轉環中路時，停在内側快車道等紅燈，被告停在右
    邊車道後就下車，後面跟著一名年輕人，被告先敲車門，叫
    我下來，我沒有回應，被告和年輕人就跑到KAH－721號營業
    大客車車頭 ，被告又叫我下車，被告跟該年輕人都有說「
    下來就呼死」，被告還說 「不會放你過」，我還是不理他
    ，該年輕人又走回KAH－721號營業大客車，企圖打開車門，
    但因車門上鎖無法打開，等到綠燈時，我就慢慢往前開；從
    等紅燈到我開車離開約1分多鐘，我當時感到害怕，因為我
    車上都是載老年人，我不知道他車上還有多少人，還有被告
    講不會放過我等語（見偵卷第116頁）；於本院審理時具結
    證稱：108年10月6 日晚上8、9時許，我從中清交流道要下
    高速公路的時候，就發現被告的車跟在我後面，好像一路尾
    隨，所以我開車故意繞路，被告也是跟著我繞，等紅燈時，
    人就跳下來了，被告就擋我的車，站在我的車頭咆哮，他跟
    他朋友一直說「拖下來讓我死」，然後被告來開我的車門，
    想要把我拖下來，他在駕駛座車窗把手伸過來，我就馬上關
    閉車窗，剛好又綠燈，我就慢慢把車開走；當時丙○、戊○○
    都在我車上，丙○坐在副駕駛座，戊○○則到車輛上層收垃圾
    ，車上的客人也有聽到，送客人的時候，也有客人下來問我
    發生什麼事；我一定會怕等語（見本院卷第181至183頁）。
    觀諸上開證述，丁○○就本案事發過程之前後證述內容大致吻
    合，並無顯然矛盾或悖於事理常情之處，其於偵查及本院審
    理中均已具結擔保其證詞之可信性，衡情當無甘冒偽證罪責
    之風險而故設虛詞攀誣構陷被告入罪之理。另丁○○雖於警詢
    、偵查中未提及被告企圖從駕駛座車窗將之拉下車之情節，
    然經本院質之何以其於警詢、偵查中未提及此部分情節，丁○○則答以因為警員、檢察官都沒有這麼問我，我只是詳述事
    實，我不可能詳細到每一個動作都可以形容得很清楚，是因
    為法官現在這麼問我，所以我才有這些印象等語（見本院卷
    第186頁），參以本案為突發事件，發生地點為車流往來之
    道路，發生時間僅短暫1至2分鐘內，衡情自難期待丁○○於警
    詢、偵查中就本案事發過程之所有情節均能記憶深刻並詳細
    描述，當需經詢問及其仔細思量、反覆回憶，方能還原本案
    事發過程細節。
　⒊丙○於警詢時證稱：108年10月6日晚上8時許我乘坐我兒子丁○○駕駛之KAH－721號營業大客車，在臺中市西屯區中清路與環
    中路口停等紅燈時，旁邊一臺遊覽車駕駛即被告，及一名男
    子下車往我們車前走並擋在前方，我聽到上開二人都用臺語
    說「你給我下車，今晚就要你死」，當時丁○○窗戶還打開，
    對方要將丁○○拖下車，但丁○○之後將車窗關上，又當時號誌
    轉為綠燈，丁○○輕踩油門往前滑行，該二人才離開我們車前
    等語（見偵卷第35至36頁）；於偵查中具結證述：108年10
    月6日晚上8時，我搭乘丁○○駕駛的KAH－721號營業大客車，
    當時是坐在司機旁的位置，被告和一名年輕人下車後很兇，
    一直罵，兩人都有說「下來就要打死你」，戊○○是在KAH－72
    1號營業大客車之車輛上層服務客人等語（見偵卷第116至11
    7頁）；於本院審理時具結證稱：108年10月6日晚上，我有
    乘坐丁○○所駕駛之KAH－721號營業大客車，坐在司機旁邊的
    副駕駛座，因為我是帶團的，下交流道停紅燈時我在送客人
    ，我們的車是在轉彎的内線道，被告的車在中線，被告看到
    我們的車時，他就停下來，人出來到我們車頭這邊，被告下
    車之後，有想要打開KAH－721號營業大客車的車門，但是打
    不開，另外一個人就一直要撞開司機的門，最後我有聽到被
    告很大聲說「把他拖出來，打死他（臺語）」，因為我們司
    機門的窗戶沒有關，車上的客人就有聽到，另外一名男子也
    說要打到死，還企圖要把丁○○拉下來，我拜託被告閃開，不
    要吵架，有任何問題等我客人送完後再說，但是他不要，到
    最後綠燈，KAH－721號營業大客車就慢慢啟動，被告才閃開
    等語（見本院卷第175至181頁）。由上可知，丙○就本案事
    發過程之前後證述內容互核大致相符，並無明顯齟齬或悖於
    事理常情之處，其於偵查及本院審理中均已具結擔保其證詞
    之可信性，衡情當無甘冒偽證罪責之風險而故設虛詞攀誣構
    陷被告入罪之理。另丙○雖於本院審理時證稱係與被告同行
    之男子企圖將丁○○拉下車，但考以丙○於案發時已高齡73歲
    ，且本案屬突發事件，發生於車輛往來之道路中，且係停等
    紅燈之際，發生時間又僅短暫1至2分鐘，該期間被告與「富
    哥」均有言語、行動，場面較為急促混亂，而丙○亦非本案
    突發事件之當事人，衡情自難期待丙○就本案事發過程之所
    有情節均能清楚記憶且無任何錯誤，而丙○已就丁○○曾遭車
    輛外之人企圖從駕駛座車窗將之拉下車之重要情節為證述，
    並據丁○○於本院審理時證述被告企圖自KAH－721號營業大客
    車駕駛座車窗將之拉下車之情節，則丙○與丁○○雖就此部分
    情節之行為人有證述不一致之情形，惟依上揭說明，尚無悖
    於事理常情。
　⒋復衡酌被告於案發時係駕駛662－LL號營業大客車乘載客人，
    此為被告所承認，並有被告提出乘客打卡紀錄附卷可按（見
    本院卷第47頁），被告竟於乘載客人之工作狀態中，在車輛
    停等紅燈之際下車，穿梭車道走至KAH－721號營業大客車車
    前，自該危險舉動足徵被告當時應甚為氣憤，又被告自承其
    因懷疑戊○○與丁○○過從甚密而委託徵信社調查，且案發時有
    隨車同行之徵信社人員「富哥」，顯見被告係有計畫為之，
    應係一路跟隨KAH－721號營業大客車，伺機行動。
　　再綜合丁○○、丙○就事發經過之證述明確，且經丙○證述案發
    時有人想將丁○○拖下車及丁○○關上車窗之重要情節，則丁○○
    雖於本院審理時始證稱被告企圖從駕駛座車窗將之拉下車之
    情節，惟依前揭說明，尚無悖於事理常情，丁○○之證述應可
    採信。是堪認被告有於前開時、地，與「富哥」共同為上開
    言語、舉動，且依一般社會通常經驗，可認被告對丁○○所為
    ，顯係以加害他人生命、身體之用語、舉措恫嚇之，客觀上
    足令人心生畏懼，致生危害於安全，被告對丁○○所為恐嚇乙
    情，堪以認定。至被告雖辯稱其僅有要求戊○○下車云云，但
    其與「富哥」既有嘗試開啟駕駛座車門及試圖將丁○○拉下車
    之動作，顯見其等上開恐嚇言語、舉動係對丁○○所為，被告
    空言所辯，委無足採。
　⒌至戊○○於109年4月7日偵查中先具結證述：108年10月6日晚上
    8時，我有在丁○○開的KAH－721號營業大客車上，在中清路和
    環中路口遭被告攔下來，我當時沒有聽到被告說什麼恐嚇的
    話，我都在遊覽車的副駕駛座，丙○也有去；被告知道我在
    丁○○的車上，因為當時我和丁○○外出跑2天的車，那2天被告
    一直打電話叫我回家，被告一直認為是丁○○誘拐我出遊等語
    （見偵卷第103頁）；於本院審理時改證稱：108年10月6日
    晚上我有搭乘丁○○駕駛之KAH－721號營業大客車，我站在上
    面乘客區，第一排的地方，在大電視的前面，因為當時行程
    剛好結束，下交流道，我們都會跟客人稍微說一下話，我那
    時候在收垃圾，丙○也有在車上，坐在丁○○旁邊，領隊的位
    置；被告在高速公路時就已開始尾隨我們，直到下交流道停
    紅燈時，被告就先下車，662－LL號營業大客車乘客下車的地
    方也跑出一名男子，他們車上看起來應該都是陣頭的小孩，
    被告在KAH－721號營業大客車的前面對丁○○很大聲地說「你
    下來跟我解釋（臺語）」，因為丁○○左邊的窗戶有打開，車
    裡都聽得到，另外一位男子就說「把他拖下來，給他死（臺
    語）」，之後他們走到丁○○的旁邊，因為他後來就說「下來
    ，給他死（臺語）」，丁○○就把窗戶關上，我有聽到關窗戶
    聲很大聲，他朋友就尾隨到車子的後方，他們當下一直叫囂
    ，字眼很混亂，就說要給他死；後因綠燈，丁○○就啟動車輛
    ，被告是站在丁○○司機座的門，那名男子已經走到後面，他
    們是站在安全島上面；案發時我有看到被告跟那名男子迅速
    往車門前進，被告當時有企圖去拉車門，因為車門打不開，
    我確實有聽到被告對著窗戶，就是在車頭玻璃前面，用臺語
    說「下車給我解釋，不然不會放過你」，另外一名男子也有
    講，因為我那時剛好就在遊覽車的階梯上，被告也有對車頭
    說「「下車啦，下來給他死（臺語）」，另外那名男子有講
    ：「把他拖下來，給他死（臺語）」，該名男子有靠近駕駛
    座車窗，丁○○就把車窗關起來，但我沒有看到被告或那名男
    子企圖將丁○○從駕駛座車窗拉下車的動作，當時我在上面等
    語（見本院卷第164至167頁、第171至173頁）。而本院審理
    時，經公訴人請求提示上開偵訊筆錄並告以要旨後，問戊○○
    何以於檢察官偵訊時表示沒有聽到被告於案發時說恐嚇的話
    ，戊○○回以：我之前沒有就本案去檢察官那邊出庭做筆錄等
    語；經本院再問戊○○之上揭偵訊筆錄為何記載「我沒有聽到
    」，戊○○證稱：「我有聽到」、「我記得是沒有做筆錄」等
    語（見本院卷第167至169頁、第174頁），戊○○固於審理時
    否認其有為上開偵查中之證言，然上開偵訊筆錄之受訊問人
    欄確有戊○○之簽名（見偵卷第105頁），且經本院調閱臺灣
    臺中地方檢察署108年度偵字第32246號卷宗，卷內確有戊○○
    於109年4月7日就本案偵查中證述所簽名之證人結文（影印
    附於本院卷第345頁），是戊○○確實有於本案偵查中之109年
    4月7日至臺灣臺中地方檢察署向檢察官陳述上開證言。查戊○○於偵查中、本院審理時之證言內容前後不一，其是否確有
    於案發時聽到被告出言恐嚇丁○○，已非無疑，再觀以LINE暱
    稱「安婆」與不詳對象之對話紀錄，「安婆」傳送：「瘋子
    喔」、「我上班一直打」、「是要怎樣工作」、「昨晚我根
    本沒看到他(換行)是他給人家擋車喔(換行)史旁邊是坐（按
    ：原文錯用為『座』）張媽媽」，不詳對象回傳「...」之貼
    圖，「安婆」傳送：「你要傳給史努比喔」之內容（見偵卷
    第69頁），而本院審理時，經公訴人請求提示上揭LINE對話
    紀錄並告以要旨後，戊○○證稱：該對話紀錄中暱稱「安婆」
    之人不是我，我不知道這是誰在對話，我不知道「安婆」是
    誰，「安婆」顯示之頭像照片是我很久以前的照片，對話中
    的「史努比」是指丁○○等語（見本院卷第169至171頁），查
    戊○○雖否認其為上揭LINE對話紀錄中暱稱「安婆」之人，但
    衡以戊○○自承「安婆」之人顯示之頭像照片係其本人，對話
    中所提及「史努比」係指丁○○，而「安婆」所傳送之對話內
    容既係敘述本案事發相關情形，綜合上情，足認戊○○實為傳
    送上開對話之暱稱「安婆」之人，而從戊○○所傳送之上開LI
    NE對話內容可知，戊○○於案發時並未看見被告，且是丙○乘
    坐在丁○○旁，則衡情戊○○於偵查中證述其未聽見被告有說恐
    嚇丁○○之言語，較符實情，是戊○○於本院審理時所證述其有
    聽聞被告出言恐嚇丁○○之詞，恐係聽聞他人轉述而屬傳聞而
    來，或其臆測之詞，尚難遽採。
　⒍另被告辯稱丙○於案發時並未搭乘KAH－721號營業大客車，而
    係戊○○坐在駕駛座旁之座位云云，然查，丙○於偵查中具結
    證述：戊○○是我們聘請的服務小姐，不是跟我們出去玩等語
    （見偵卷第117頁），以及丁○○、丙○均證述戊○○於案發時在
    車輛上層乘客區收垃圾等語，亦與戊○○於本院審理時所為此
    部分之證述相符，衡以戊○○於案發時收垃圾之行為，尚與丙○所證述戊○○於該次行程所擔任之工作性質相符，又丙○、戊○○均證稱丙○為該次遊覽車出團行程之領隊，考以新光產物
    旅行業責任保險證明上所載領隊為丙○，投保名單內並有記
    載丙○之姓名，此有該保險證明書及投保名單附卷可稽（見
    本院卷第317至319頁），且丁○○、丙○均證述案發時丙○是坐
    在駕駛座旁邊之座位，則身為領隊之丙○坐在駕駛座旁之座
    位，應屬合理。綜參上情，可認丙○於108年10月6日確有乘
    坐KAH－721號營業大客車，且案發時係坐在KAH－721號營業大
    客車之駕駛座旁邊之座位，戊○○於案發時則係在車輛上層之
    乘客區。被告所辯即屬無稽。
　㈡綜上所述，被告上開所辯均為臨訟卸責之詞，無足採信。本
    案事證明確，被告犯行堪以認定，應依法論科。
三、論罪科刑：
　㈠按行為後法律有變更者，適用行為時之法律。但行為後之法
    律有利於行為人者，適用最有利於行為人之法律，刑法第2
    條第1項固有明文。刑法第305條雖於108年12月25日修正公
    布，於同年月27日起生效，然查修正理由說明此次修正僅是
    將法定刑罰金部分，由原先須依刑法施行法第1條之1第2項
    前段提高數額之結果，直接明訂於新修正條文文字中，該罪
    之構成要件以及罰金數額實際上並未改變，當不生新舊法比
    較之問題，逕予適用新法，先予敘明。
　㈡按刑法第305條之恐嚇罪，所稱以加害生命、身體、自由、名
    譽、財產之事，恐嚇他人者，係指以使人生畏怖心為目的，
    而通知將加惡害之旨於被害人而言；所謂恐嚇，祇須行為人
    以足以使人心生畏怖之情事告知他人即為已足，其通知危害
    之方法並無限制，凡一切以直接之言語、舉動，或其他足使
    被害人理解其意義之方法或暗示其如不從將加危害，而使被
    害人心生畏怖者，均應包括在內。而該言語或舉動是否足以
    使他人生畏怖心，應依社會一般觀念衡量之，如行為人之言
    語、舉動，依社會一般觀念，均認係惡害之通知，而足以使
    人生畏怖心時，即可認屬恐嚇，不以發生客觀上之危害為要
    件（最高法院52年度台上字第751號、73年度台上字第1933
    號、84年度台上字第813號判決意旨參照）。查被告對丁○○
    恫稱：「下車給我解釋，不然不會放你過」、「下車，下來
    就呼死」等語，且企圖自駕駛座車窗將丁○○拉下車，依照社
    會通常觀念，自屬將加惡害於生命、身體安全之旨通知於丁○○，構成恐嚇危害安全罪。
　㈢核被告所為，係犯刑法第305條之恐嚇危害安全罪。被告與「
    富哥」就上開恐嚇犯行間，有行為分擔及犯意聯絡，為共同
    正犯。
　㈣爰審酌被告不思以正當管道解決糾紛，竟以前開言詞及舉動
    恐嚇丁○○，使其心生畏懼，致生危害於安全，所為應予非難
    ；又被告犯後矢口否認犯行，且迄未與丁○○達成和解，犯後
    態度不佳；再考量被告係於乘載客人之工作時間，在車輛往
    來之道路中，利用停等紅燈之際為本案犯行，極易影響交通
    秩序，實屬危險舉措；兼衡以被告本案犯罪之動機、目的、
    手段、情節、所生危害，暨其自陳高職畢業之智識程度、從
    事大客車駕駛業務、已離婚、有2名未成年子女（見本院卷
    第331頁）等一切情狀，量處如主文所示之刑，並諭知易科
    罰金之折算標準。
據上論斷，應依刑事訴訟法第299 條第1 項前段，刑法第28條、
第305 條、第41條第1項前段，刑法施行法第1 條之1 第1 項，
判決如主文。
本案經檢察官鄭葆琳提起公訴，檢察官乙○○到庭執行職務。
中　　華　　民　　國　　110 　年　　11　　月　　23　　日
                  刑事第十二庭　審判長法　官　廖慧娟
                                      法  官　黃震岳
                                      法  官　張意鈞
以上正本證明與原本無異。
如不服本判決應於收受判決後20日內向本院提出上訴書狀，並應
敘述具體理由；其未敘述上訴理由者，應於上訴期間屆滿後20日
內向本院補提理由書（均須按他造當事人之人數附繕本）「切勿
逕送上級法院」。
告訴人或被害人如不服判決，應備理由具狀向檢察官請求上訴，
上訴期間之計算，以檢察官收受判決正本之日起算。
                                書記官  陳怡臻
中　　華　　民　　國　　110 　年　　11　　月　　24　　日
附錄本案論罪科刑法條全文：
中華民國刑法第305條
以加害生命、身體、自由、名譽、財產之事恐嚇他人，致生危害
於安全者，處2年以下有期徒刑、拘役或9千元以下罰金。